臺灣彰化地方法院刑事裁定
111年度聲字第233號
聲  請  人  臺灣彰化地方檢察署檢察官
受  刑  人  陳晉昌


上列人因受刑人數罪併罰有二裁判以上，聲請定其應執行之刑（
111年度執聲字第85號），本院裁定如下：
    主  文
陳晉昌犯如附表所示之罪刑，應執行有期徒刑肆年拾月。
    理  由
一、聲請意旨略以：受刑人陳晉昌因竊盜等案件，先後經判決確
    定（如附表），符合數罪併罰之要件，應依刑法第53條及第
    51條第5款之規定，聲請定其應執行之刑，爰依刑事訴訟法
    第477條第1項規定，聲請裁定。
二、按裁判確定前犯數罪者，併合處罰之。數罪併罰，分別宣告
    多數有期徒刑者，於各刑中之最長期以上，各刑合併之刑期
    以下，定其刑期，但不得逾30年，刑法第50條第1項前段、
    第51條第5款定有明文。又次按刑事訴訟法第370條第2項、
    第3項，已針對第二審上訴案件之定應執行刑，明定有不利
    益變更禁止原則之適用；而分屬不同案件之數罪併罰有應更
    定執行刑之情形，倘數罪之刑，曾經定應執行刑，再與其他
    裁判宣告之刑定應執行刑時，在法理上亦同受此原則之拘束
    。亦即，另定之執行刑，其裁量所定之刑期，不得較重於前
    定之執行刑加計後裁判宣告之刑或所定執行刑之總和（最高
    法院109年度台抗字第894號裁定參照）。
三、經查，受刑人所犯如附表所示之罪，先後經判處如附表所示
    之刑，並均分別確定在案，有如附表所示之判決及臺灣高等
    法院被告前案紀錄表各1份在卷可憑。茲聲請人依受刑人之
    聲請（見臺灣彰化地方檢察署111年度執聲字第85號卷附刑
    法第50條第1項但書案件是否聲請定刑聲請書），向本院聲
    請定其應執行之刑，本院認合併定其應執行刑，核屬正當。
    又受刑人所犯如附表編號1至4所示之罪刑，經法院定應執行
    有期徒刑3年7月確定；如附表編號5、6所示之罪刑，經法院
    分別定應執行有期徒刑8月、9月確定，是本院於定本件應執
    行刑時，自不得逾有期徒刑5年4月之範圍。另本院已通知受
    刑人請其於收到通知後5日內具狀陳述意見，該通知已於111
    年3月2日合法送達，此有本院111年2月24日彰院毓刑金111
    聲233字第1110003943號函（稿）、送達證書在卷可稽，惟
    受刑人迄今仍未具狀陳述意見，依最高法院刑事大法庭110
    年度台抗大字第489號裁定意旨，本院已給予其表示意見之
    機會。審酌受刑人所犯附表各罪罪質相同，暨各罪行為時間
    間隔不長，受刑人犯罪行為之不法與罪責程度、附表各罪所
    反應受刑人之人格特性與傾向、對受刑人施以矯正之必要性
    等裁量內部性界限，爰合併定其應執行刑為如主文所示。
 四、依刑事訴訟法第477條第1項，刑法第53條、第51條第5款，
     裁定如主文。
中　　華　　民　　國　　111 　年　　3 　　月　　11　　日
                  刑事第三庭  法  官   蘇品樺
以上正本證明與原本無異。
如不服本裁定，應於裁定送達後5日內向本院提出抗告狀(須附繕
本)。　　　　　　　　　
中　　華　　民　　國　　111 　年　　3 　　月　　11　　日
                              書記官   彭品嘉
　　　　　　　　　 
附表
編      號  1 2 3 罪      名  竊盜 竊盜 竊盜 宣  告  刑  ⑴有期徒刑7月。 ⑵有期徒刑7月。 ⑶有期徒刑8月。 ⑷有期徒刑8月。 ⑴有期徒刑10月。 ⑵有期徒刑7月。 ⑶有期徒刑9月。 ⑷有期徒刑7月。 ⑸有期徒刑8月。 ⑹有期徒刑9月。 ⑺有期徒刑8月。 有期徒刑4月，如易科罰金以新臺幣1,000元折算1日。 所 犯 法 條  ⑴、⑵刑法第321條第1項 第3款、第354條  ⑶、⑷刑法第321條第1項 第3款 ⑴刑法第321條第1項第1 款、第2款 ⑵、⑶、⑷刑法第321條 第1項第2款 ⑸、⑹、⑺刑法第321條 第1項第2款、第3款 刑法第321條第2項、第1項第2款、第3款 犯 罪 日 期  ⑴109年9月19日 ⑵109年9月20日 ⑶109年10月1日 ⑷109年10月2日 ⑴109年9月14日 ⑵109年9月18日 ⑶109年9月26日 ⑷109年10月16日 ⑸109年10月18日 ⑹109年10月22日 ⑺109年11月7日　 109年9月28日 偵查機關年度及案號  臺灣臺中地方檢察署109年度偵字第34069號 臺灣彰化地方檢察署109年度偵字第13182號、第13184號、第13230號、第13432號、第13969號 臺灣彰化地方檢察署109年度偵字第13182號、第13184號、第13230號、第13432號、第13969號 最  後   事實審 法  院 臺灣臺中地方法院 臺灣彰化地方法院 臺灣彰化地方法院  案  號 109年度易字第3028號 110年度易字第79號 110年度易字第79號  判  決日  期 109年12月10日 110年3月30日 110年3月30日 確  定   判  決 法  院 臺灣臺中地方法院 臺灣彰化地方法院 臺灣彰化地方法院  案  號 109年度易字第3028號 110年度易字第79號 110年度易字第79號  判決確定日期 110年1月6日 110年5月5日 110年5月5日 

編      號  4 5 6 罪      名  竊盜 竊盜 竊盜 宣  告  刑  有期徒刑8月。 　 ⑴有期徒刑3月，如易科 罰金以新臺幣1,000元折 算1日。  ⑵、⑶、⑷均有期徒刑4 月，如易科罰金以新臺幣 1,000元折算1日。 ⑴、⑵均有期徒刑7月。  所 犯 法 條  刑法第321條第1項第2款、第3款 刑法第320條第1項 刑法第321條第1項第1款 犯 罪 日 期  109年9月4日 ⑴109年10月2日 ⑵109年10月25日 ⑶109年10月7日　 ⑷109年11月4日 ⑴109年10月9日 ⑵109年10月21日 偵查機關年度及案號  臺灣彰化地方檢察署110年度偵字第1259號 臺灣臺中地方檢察署109年度偵字第34160號、第35312號、第36104號、第36629號、第37353號、110年度偵字第1255號 臺灣臺中地方檢察署109年度偵字第34160號、第35312號、第36104號、第36629號、第37353號、110年度偵字第1255號 最  後   事實審 法  院 臺灣彰化地方法院 臺灣臺中地方法院 臺灣臺中地方法院  案  號 110年度易字第303號 110年度易字第631號 110年度易字第631號  判  決日  期 110年5月25日 110年9月30日 110年9月30日 確  定   判  決 法  院 臺灣彰化地方法院 臺灣臺中地方法院 臺灣臺中地方法院  案  號 110年度易字第303號 110年度易字第631號 110年度易字第631號  判決確定日期 110年6月23日 110年11月8日 110年11月8日 

編      號  7 罪      名  竊盜 宣  告  刑  有期徒刑4月，如易科罰金以新臺幣1,000元折算1日。　 所 犯 法 條  刑法第320條第1項、第354條 犯 罪 日 期  109年10月12日 偵查機關年度及案號  臺灣彰化地方檢察署110年度偵字第6435號 最  後   事實審 法  院 臺灣彰化地方法院  案  號 110年度簡字第1258號  判  決日  期 110年11月30日 確  定   判  決 法  院 臺灣彰化地方法院  案  號 110年度簡字第1258號  判決確定日期 110年12月31日